【裁判字號】    89,易,5018
【裁判日期】    900713
【裁判案由】    賭博
【裁判全文】
臺灣高雄地方法院刑事判決                        八十九年度易字第五一八號
    公  訴  人  臺灣高雄地方法院檢察署檢察官
    被      告  丁○○
    被      告  甲○○
    被      告  戊○○
    被      告  乙○○
    共      同
    選任辯護人  鄭國安
                吳麗珠
  陳炳彰
    被      告  丙○○
右列被告等因賭博案件，經檢察官提起公訴（八十九年度偵字第二三二一五號），本
院判決如左：
    主  文
丁○○、甲○○共同以賭博為常業，丁○○處有期徒刑捌月，甲○○處有期徒刑柒月
。扣案如附表所示之電動賭博機具肆拾捌台（含ＩＣ板肆拾捌塊）、寄分卡捌佰柒拾
貳張、摸彩紅包壹拾貳份、中獎指示牌伍塊、機台計分總數表貳張、現金共計新臺幣
壹拾伍萬伍仟柒佰伍拾元，均沒收。
戊○○、乙○○共同以賭博為常業，各處有期徒刑陸月，如易科罰金，均以參佰元折
算壹日。扣案如附表所示之電動賭博機具肆拾捌台（含ＩＣ板肆拾捌塊）、寄分卡捌
佰柒拾貳張、摸彩紅包壹拾貳份、中獎指示牌伍塊、機台計分總數表貳張、現金共計
新臺幣壹拾伍萬伍仟柒佰伍拾元，均沒收。
丙○○在公眾得出入之場所賭博財物，處罰金柒仟元，如易服勞役，以參佰元折算壹
日。扣案如附表所示之電動賭博機具肆拾捌台（含ＩＣ板肆拾捌塊）、寄分卡捌佰柒
拾貳張、摸彩紅包壹拾貳份、中獎指示牌伍塊、機台計分總數表貳張、賭資新臺幣貳
仟參佰元，均沒收。
    事  實
一、丁○○自民國八十九年十月初某日起，在高雄市○○區○○路三三四號設置如附
    表所示之電動賭博機具經營「佳利遊藝場」，並分別以月薪新台幣（下同）二萬
    八千元及二萬二千元之代價僱用甲○○及戊○○、乙○○分別擔任經理及服務員
    ，並在現場從事開分、洗分之工作，其四人共同基於常業賭博之犯意聯絡，供不
    特定人以現金兌換電動賭博機具分數，再以電動賭博機具不同之比例計算分數之
    增減兌換現金賭博財物，並恃此營業收入及薪資維生。嗣高雄市政府警察楠梓分
    局督察組於八十九年十月二日接獲民眾檢舉報案，隨即派員喬裝顧客前往上址查
    證後，即向臺灣高雄地方法院檢察署檢察官聲請核發搜索票，而於同年月十四日
    晚間十一時五十分許，適有賭客丙○○在上址賭玩「水果台」電玩機具，累計積
    分四萬六千分，由戊○○確認洗分，並走至店外小暗巷向甲○○兌換現金二千三
    百元之際，為警當場查獲，並扣得如附表所示當場賭博之電動賭博機具四十八台
    （含ＩＣ板四十八塊）、寄分卡八百七十二張、摸彩紅包十二份、中獎指示牌五
    塊、機台計分總數表二張、賭資二千三百元、賭博所得十五萬五千七百五十元。
二、案經高雄市政府警察局楠梓分局報告臺灣高雄地方法院檢察署檢察官偵查起訴。
      理  由
一、訊據被告丁○○固坦承有於前揭時、地經營「佳利遊藝場」，並擺設如附表所示
    之電動機具，及分別以月薪二萬八千元及二萬二千元之代價僱用甲○○及戊○○
    、乙○○之事實，而被告甲○○、戊○○、乙○○亦均坦承有於前揭時、地受僱
    於丁○○，在「佳利遊藝場」分別擔任經理及服務員，並從事開分、洗分之工作
    不諱，惟均矢口否認有何常業賭博之犯行，另訊之被告丙○○固不否認於前揭時
    、地在「佳利遊藝場」把玩電動機具「水果台」時為警查獲之事實，惟亦矢口否
    認有何賭博之犯行；被告丁○○、甲○○、戊○○及乙○○均辯稱：店內沒有換
    現金，並沒有賭博之行為，店內擺設之電動玩具是純娛樂的，去巷子內係去小便
    或跟客人聊天講寄分數的事云云；而被告丙○○則以：是去打電動玩具，並沒有
    換錢，伊是出去上廁所，小便完有個年輕人跟伊說寄分卡要寄在店裡就被警察逮
    捕了，是警察叫伊跟著警察念的講，否則事情會很大，說法院判罰金要替伊處理
    云云置辯。經查：
  (一)上開「佳利遊藝場」為警查獲如附表所示之電玩機具可供顧客兌換現金等情，業
    據同案被告丙○○於警訊中供稱：「（問：你於何時為臨檢警察查獲到賭博情事
    ？）答：大約八十九年十月十四日廿三時五十分許，我賭贏不賭了而將分卡向店
    裡人員兌換現金時，正在店外走廊上換錢時即當場被穿便衣警察查獲的，在楠梓
    區○○路三三四號。（問：你到佳利遊藝場玩賭電子遊戲機有幾種？）答：有水
    果台、麻將牌、撲克牌、超八、鑽石列車等機種，而賭博方式大同小異，玩賭差
    不多一樣，贏的分數一樣跟玩賭水果台一樣可以分數兌換現金，而換法是將分卡
    交給小姐，然後再向一位男的先生換現金的。（問：你今天多少現金換分數多少
    ？玩賭是否輸贏？）答：今天每次新台幣貳佰元開分肆仟分而我今天共換新台幣
    壹仟元開分貳萬分，我今天贏新台幣壹仟參佰元及本錢新台幣壹仟元合計分數有
    肆萬陸仟分（有四張五○○及三張一○○共柒張卡）總計兌換現金台幣貳仟參佰
    元整。（問：警察人員請你指認之戊○○你認識嗎？）答：我不認識她，但我知
    道她在佳利遊藝場內開分數小姐，我今天就是將柒張分卡交給她的。（問：警察
    人員請你在翠屏駐在所辦公室內指認之甲○○你是何認識？）答：甲○○我不認
    識他，但我知道他在佳利遊藝場內分數換現金之人，我今天就是向他換錢的換新
    台幣貳仟參佰元整。（問：你到佳利遊藝場玩賭電子遊戲機共有幾次？）答：我
    到佳利遊藝場玩賭電子遊戲機共有六次。」等語綦詳（見警訊卷第一頁背面、第
    二頁、第三頁正面）。又證人即查獲之警員蕭進忠於偵查中證稱：已監控一星期
    ，三天前開始錄影，十四日晚上十一時四十分許，連續在換錢行為，甲○○先到
    巷內數好錢，客人進巷內，甲○○轉頭回來交錢，抓到丙○○時有錄音存證，查
    獲時有在丙○○身上查到二千三百元等語及於本院審理時復到庭證述：有人據報
    店內有賭博行為，派出所沒有查獲，所以才由我們督察組去查，事先有喬裝人員
    在裡面，喬裝人員看到丙○○要出來換錢就打手機進來，我們才過去逮捕丙○○
    ，帶回訊問後，再由丙○○去指認其他被告等語（見偵查卷第十九頁及本院八十
    九年十二月二十九日審判筆錄），是被告丙○○於警訊中之自白，核與證人蕭進
    忠於偵查中及本院審理時證述之情節部分相符；雖被告丙○○嗣後於偵查中及本
    院審理時翻異前詞改稱：伊於警訊中沒有講清楚，當時伊是出去上廁所，沒有換
    錢，小便完有個年輕人跟伊說寄分卡要寄在店裡就被警察逮捕了，是警察叫伊跟
    著警察念的講，否則事情會很大，說法院判罰金要替伊處理云云，惟被告丙○○
    於警訊時已明確供稱其如何在「佳利遊藝場」把玩賭博性電動機具，兌換現金，
    並指認被告甲○○、戊○○等情，已如前述，且被告丙○○於本院審理時並未舉
    證證明警察如何給其壓力令其作不利之陳述，而證人蕭進忠亦證稱：當時並沒有
    看到丙○○到巷子內上廁所，丙○○是在巷子內換錢，偵訊筆錄是當場製作，邊
    作筆錄邊錄音，沒有強暴脅迫等語（見本院八十九年十二月二十九日審判筆錄）
    ，又警訊筆錄之錄音帶經公訴人當庭勘驗結果被告丙○○確有提及以積分卡向一
    名男子換錢之情事（見偵查卷第十六頁背面及第十七頁正面），再參以被告丙○○係偶至該店賭玩電動機具之顧客，與其餘被告均不熟識，當無設詞誣陷之可能
    ，且被告丙○○之供述並非僅係不利於其餘被告之指訴而係兼有不利己之陳述，
    是被告丙○○於警訊中之供詞，自足採信，而其前開翻異前詞所為之陳述，顯係
    事後卸責飾詞，委不足採。
  (二)又本件係因民眾於八十九年十月二日下午四時四十五分許以電話向高雄市政府警
    察局楠梓分局督察組檢舉位於高雄市○○區○○路三三四號之「佳利遊藝場」經
    營賭博性電動玩具，再由該組派員深入探查後，確有變相賭博之嫌，隨即向臺灣
    高雄地方法院檢察署檢察官聲請核發搜索票，而於同年月十四日晚間十一時五十
    分許查獲等情，有公務電話處理登記簿、簽呈、高雄市政府警察局楠梓分局搜索
    票聲請書、臺灣高雄地方法院檢察署搜索票、執行搜索報告、搜索扣押證明筆錄
    各一紙附卷可稽，顯見被告丁○○所經營之「佳利遊藝場」確於八十九年十月初
    即開始為賭博之行為無訛。
  (三)另經本院當庭勘驗警察之蒐證錄影帶，畫面標示之時間二分二十二秒處被告甲○○與顧客一同進入店旁巷內，時間十八分三十七秒處被告丁○○先進入巷內，一
    名男子緊接而入，之後被告丁○○才出來；時間二十七分二十一秒處被告丁○○
    先進入巷內，一名男子緊接而入，之後丁○○才出來，並手摸口袋；時間四十二
    分十一秒處被告丁○○先進入巷內廁所，一名男子緊接而入，之後一起出來；時
    間四十六分三十七秒處被告丁○○進入巷內廁所，有一名男子在外等；時間四十
    六分五十四秒被告丁○○出來將東西交給該名男子；時間一時五十九秒被告甲○○與一名男子在巷內，並將東西交予該名男子，之後一起出來；時間一時一分四
    十秒一名男子先出來，一時二分十秒被告甲○○才出來；時間一時二分五十七秒
    被告甲○○先進入巷內，一名男子緊接而入，時間一時三分十五秒被告甲○○先
    出來一時六分四十五秒被告甲○○與一名男子一同進入巷內，隨後搜證警員也一
    同進入，之後畫面為查獲之現場內容，而長久均未見被告丁○○、甲○○頻繁進
    入巷內，只有與顧客一同時才有到巷內的情形，且偵卷內照片確係依錄影帶內容
    翻拍等情，有蒐證錄影帶一捲及本院九十年六月二十九日審判筆錄附卷可憑，而
    被告丁○○及甲○○均供稱畫面確係渠等無誤，且從錄影帶中之內容及偵查卷內
    所附之照片觀之，確有被告丁○○及甲○○與顧客交易及被告丁○○、甲○○與
    顧客伸手入口袋之動作，再參以錄影帶畫面中未見被告丁○○及甲○○獨自進入
    巷內之情形，反而與顧客同行時才會進入巷內，倘若如被告丁○○及甲○○前開
    所辯係進入巷內上廁所，豈有每次上廁所均與顧客同行，而無獨自上廁所之理；
    另證人蕭進忠於偵查中及本院審理時均證稱確有看見換錢的動作，顯見被告丁○○所經營之「佳利遊藝場」為避免警方之查緝，兌換現金係採秘密方式進行，凡
  賭客把玩完畢後欲兌換現金，即走至店外由被告丁○○及甲○○在店旁小暗巷內
    將賭客所贏取之現金交予賭客，灼然甚明。
  (四)又按刑法第二百六十七條所謂以賭博為常業，係指以賭博營生者而言（司法院院
    解字第三九六二號解釋意旨參照），而被告丁○○在固定場所經營「佳利遊藝場
    」，擺設之電動賭博機具多達四十八台，供不特定之人賭博財物以營生，而被告
    甲○○及戊○○、乙○○係受僱於被告丁○○，分別以月薪二萬八千元及二萬二
    千元之薪資維生，業據被告丁○○、甲○○、戊○○及乙○○於本院審理時供陳
    明確，渠等顯係均以常業賭博之犯意為之甚明。
  (五)綜上所述，被告丁○○、甲○○、戊○○、乙○○及丙○○前開所辯，顯係諉卸
    飾詞，均不足採信；此外，復有如附表所示之電動賭博機具四十八台（含ＩＣ板
    四十八塊）、寄分卡八百七十二張、摸彩紅包十二份、中獎指示牌五塊、機台計
    分總數表二張、賭資二千三百元、賭博所得十五萬五千七百五十元扣案足資佐證
    ，本件事證明確，被告等犯行均洵堪認定。
二、核被告丁○○、甲○○、戊○○及乙○○所為，均係犯刑法第二百六十七條之常
    業賭博罪。又查上開位於高雄市○○區○○路三三四號之「佳利遊藝場」，係供
    不特定之人出入賭博財物，自屬公眾得出入之場所，是核被告丙○○在上開公眾
    得出入之場所，以電動賭博機具賭博財物之行為，係犯刑法第二百六十六條第一
    項前段之普通賭博罪。被告丁○○、甲○○、戊○○及乙○○間，就上開犯行，
    有犯意聯絡及行為分擔，為共同正犯。爰審酌被告丁○○設置賭博場所供人賭博
    ，被告甲○○、戊○○及乙○○受僱於被告丁○○共同經營賭博性遊藝場，敗壞
    社會善良風氣甚鉅，且賭博機具多達四十八台，惡性非輕，而被告丙○○在公眾
    得出入之場所賭博財物，亦有損社會善良風氣，雖渠等均未有前科紀錄，有臺灣
    高雄地方法院檢察署刑案資料查註紀錄表及臺灣高等法院被告全國前案紀錄表各
    三份在卷可參，然犯後猶飾詞狡卸，不知悔改，及渠等所犯之主從關係等一切情
    狀，分別量處如主文所示之刑，以資懲儆。被告丙○○並諭知易服勞役之折算標
    準，又被告戊○○、乙○○所宣告之刑部分，因刑法第四十一條業已於九十年一
    月十日修正公布，並於同年月十二日生效，其第一項前段規定為「犯最重本刑為
    五年以下有期徒刑以下之刑之罪，而受六個月以下有期徒刑或拘役之宣告，因身
    體、教育、職業、家庭之關係或其他正當事由，執行顯有困難者，得以一元以上
    三元以下折算一日，易科罰金。」，本件被告戊○○、乙○○犯罪時間雖在上開
    條文修正生效前，然依刑法第二條第一項前段規定，行為後法律有變更者，應適
    用裁判時之法律，故依刑法第二條第一項前段之規定，就被告所宣告之刑併以諭
    知易科罰金之折算標準。至如附表所示之電動賭博機具四十八台（含ＩＣ板四十
    八塊）、寄分卡八百七十二張、摸彩紅包十二份、中獎指示牌五塊及機台計分總
    數表二張，係當場賭博所用之器具，均應依刑法第二百六十六條第二項規定，不
    問屬於犯人與否，併予宣告沒收。另扣案現金十五萬五千七百五十元及賭資二千
    三百元，分別係被告丁○○及丙○○所有，且係因賭博犯罪所得之物，業據被告
    丁○○及丙○○供明在卷可按，爰依刑法第三十八條第一項第三款宣告沒收。
三、公訴意旨另以：被告曾柏鄰自八十六年間起至上開論罪科刑之常業賭博犯行前，
    在高雄市○○區○○路三三四號經營「佳利遊藝場」，並在該遊藝場之公眾得出
    入之場所，擺設賭博性電動機具供不特定人玩賭，並於八十九年七、八月間起至
    上開論罪科刑之常業賭博犯行前，先後僱用被告甲○○、戊○○及乙○○等人，
    在該遊藝場內分別擔任現場經理、服務員，從事開分、洗分及兌換現金等工作，
    渠等四人基於共同之犯意聯絡及行為分擔，凡賭客把玩店內機具之輸贏結果所增
    減點數，按不特定機種依不同之比率可兌換成現金，兌換現金採秘密方式進行，
    凡賭客把玩完畢後，倘贏分者，由被告戊○○、乙○○計算可獲取若干寄分卡分
    數（有五百元、一百元、五十元）等，賭客將寄分卡交給被告戊○○、乙○○以
    表明兌換現金，即走至店外，由被告甲○○在店旁小暗巷內交付賭客所贏取之現
    金，彼等四人共同藉資維生，賴以為常業，因認被告四人此部分尚共同涉有刑法
    第二百六十七條之常業賭博罪嫌云云。惟查，本件被告四人於警訊、偵查中及本
    院審理時均否認有於上開時間共同經營「佳利遊藝場」，並擺設賭博性電動機具
    供不特定人玩賭之犯行，此外復查無其他積極之證據，足資認定被告四人於前開
    犯行以外之時間，另有常業賭博之犯行，原應為無罪之諭知，惟公訴意旨認此部
    分與前開有罪部分有實質上一罪關係，爰不另為無罪之諭知，附此敘明。
據上論斷，應依刑事訴訟法第二百九十九條第一項前段，刑法第二條第一項前段、第
二十八條、第二百六十六條第一項前段、第二項、第二百六十七條、第四十一條第一
項、第四十二條第二項、第三十八條第一項第三款，罰金罰鍰提高標準條例第一條前
段、第二條，判決如主文。
中      華      民      國    九十      年      七      月     十三     日
                                    臺灣高雄地方法院刑事第一庭
                                        法  官     陳玉聰
右正本證明與原本無異。
如不服本判決，應於判決送達後十日內，向本院提出上訴狀。
                                        書記官     鄭淑臻
中      華      民      國       九十       年     七     月    十三    日
附表：
┌───────────┬──────────────┬──────┐
│電動賭博機具種類      │數                        量│比        例│
├───────────┼──────────────┼──────┤
│超級列車              │二台（含ＩＣ板二塊）        │十比一      │
├───────────┼──────────────┼──────┤
│鑽石列車              │三台（含ＩＣ板三塊）        │一比五      │
├───────────┼──────────────┼──────┤
│超八                  │四台（含ＩＣ板四塊）        │十比一      │
├───────────┼──────────────┼──────┤
│王牌                  │三台（含ＩＣ板三塊）        │一比一      │
├───────────┼──────────────┼──────┤
│水果台                │二十四台（含ＩＣ板二十四塊）│一比一      │
├───────────┼──────────────┼──────┤
│中華５ＰＫ            │二台（含ＩＣ板二塊）        │一比一      │
├───────────┼──────────────┼──────┤
│麻將                  │十台（含ＩＣ板十塊）        │一比二      │
├───────────┴──────────────┴──────┤
│共計四十八台（含ＩＣ板四十八塊）                                  │
├─────────────────────────────────┤
│電動賭博機具寄分卡五十分一百二十二張                              │
├─────────────────────────────────┤
│電動賭博機具寄分卡一百分四百十二張                                │
├─────────────────────────────────┤
│電動賭博機具寄分卡五百分二百三十八張                              │
└─────────────────────────────────┘
附錄本判決論罪科刑法條全文：
刑法第二百六十六條第一項前段：
在公共場所或公眾得出入之場所賭博財物者，處一千元以下罰金。
刑法第二百六十七條：
以賭博為常業者，處二年以下有期徒刑，得併科一千元以下罰金。


司法院資訊處製作；財團法人民間司法改革基金會備份。
